【裁判字號】    89,易,497
【裁判日期】    890628
【裁判案由】    竊盜
【裁判全文】
臺灣嘉義地方法院刑事判決                          八十九年度易字第四九七號
    公  訴  人  臺灣嘉義地方法院檢察署檢察官
    被      告  甲○○
右列被告因竊盜案件，經檢察官提起公訴（八十九年度偵字第三０八八號），本院判
決如左：
    主  文
甲○○竊盜，累犯，處有期徒刑壹年貳月。
    事  實
一、甲○○曾因違反槍砲彈藥刀械管制條例、麻醉藥品管理條例、藥事法等案件，分
    別經法院判處有期徒刑三月、九月、五月，定應執行刑有期徒刑一年二月，於民
    國八十七年五月二十八日執行完畢，猶不知悔改，復意圖為自己不法之所有，於
    八十九年五月十三日上午十一時許，趁嘉義縣中埔鄉社口村中正國小音樂教室門
    未上鎖之際，入內竊取中正國小所有之口風琴六支、長笛五支、短笛三支、口琴
    二支、河合牌木琴六組、錄音帶二十四捲等物，得手後留供己用，嗣於八十九年
    五月十四日上午八時許，在嘉義縣番路鄉○○村○鄰○○道路上，經警盤查後，
    得悉上情，並扣得上開失竊之樂器。
二、案經嘉義縣警察局中埔分局報請臺灣嘉義地方法院檢察署檢察官偵查起訴。
    理  由
一、訊據被告甲○○坦承於右揭時地取得上開樂器之事實不諱，惟辯稱：其自小即喜
    歡樂器，因看見樂器髒了，想清理一下，沒有要偷的意思云云。經查，被告未經
    同意即擅自竊取上開樂器，業據被告自承不諱，且上開樂器為中正國小所有之物
    ，被告確實未經同意即擅自竊取，業據中正國小教導主任乙○○○於警訊中指陳
    綦詳，且有保管書附卷可稽。被告以前開情詞置辯，諉無可採。本件事證明確，
    被告之犯行堪予認定。
二、核被告所為，係犯刑法第三百二十條第一項之罪。又被告曾因違反槍砲彈藥刀械
    管制條例、麻醉藥品管理條例、藥事法等案件，分別經法院判處有期徒刑三月、
    九月、五月，定應執行刑有期徒刑一年二月，於八十七年五月二十八日執行完畢
    ，有台灣高等法院被告全國前案紀錄表、台灣嘉義地方法院檢察署刑案資料查註
    紀錄表在卷足按，五年以內再犯本件有期徒刑以上之罪，為累犯，應依法加重其
    刑。爰審酌被告之品性、犯罪之動機、目的、手段、所生之危害及犯罪後之態度
    等一切情狀，量處如主文所示之刑，以示懲儆。
三、據上論斷，應依刑事訴訟法第二百九十九條第一項前段，刑法第三百二十條第一
    項、第四十七條，罰金罰鍰提高標準條例第一條前段，判決如主文。
本案經檢察官游悅晨到庭執行職務。
中    華    民    國      八十九      年      六      月      二十八    日
                            臺灣嘉義地方法院刑事第一庭
                                        法  官  洪  秀  一
右正本證明與原本無異。
如不服本判決，應於判決送達後十日內向本院提出上訴狀( 應附繕本 )。
中    華    民    國      八十九      年      六      月      二十八    日
                                        書記官  陳  湘  蓉
附錄本判決論罪之法條：
刑法第三百二十條第一項
意圖為自己或第三人不法之所有，而竊取他人之動產者，為竊盜罪，處五年以下有期
徒刑、拘役或五百元以下罰金。


司法院資訊處製作；財團法人民間司法改革基金會備份。
